臺灣桃園地方法院刑事判決　　　　　　　100年度訴字第622號
公　訴　人　臺灣桃園地方法院檢察署檢察官
被　　　告　蔡仲福
選任辯護人　金鑫律師
上列被告因違反毒品危害防制條例等案件，經檢察官提起公訴（
100 年度偵字第8553、10688 號），本院判決如下：
    主  文
蔡仲福販賣第三級毒品，處有期徒刑壹年陸月，未扣案如附表編
號一所示之物沒收，如全部或一部不能沒收時，以其財產抵償；
又共同販賣第三級毒品，處有期徒刑壹年，扣案如附表編號二所
示之物沒收；又轉讓第三級毒品，處有期徒刑月。應執行有期
徒刑貳年，緩刑伍年，緩刑期間付保護管束，且應向指定之政府
機關、政府機構、行政法人、社區或其他符合公益目的之機構或
團體，提供貳佰肆拾小時之義務勞務，及應參加法治教育捌場次
，並應於判決確定起年內向公庫支付新臺幣伍拾萬元，如附表
所示之物均沒收，未扣案如附表編號一所示之物如全部或一部不
能沒收時，以其財產抵償。
其餘被訴部分無罪。
    事  實
一、蔡仲福（綽號豆腐）與強棋達（綽號小強，涉犯販賣第三級
    毒品罪業經檢察官另行提起公訴並繫屬本院在案）為朋友關
    係，緣強棋達向許宏銘（綽號小凱，涉犯販賣第三級毒品罪
    另由檢察官偵辦）販入第三級毒品愷他命並販賣他人以牟利
    ，為與客戶聯絡毒品交易之需，強棋達與蔡仲福約定，將蔡
    仲福之行動電話門號留予向強棋達購毒之客戶，若客戶撥打
    強棋達持用之行動電話門號未覓，將撥打蔡仲福行動電話門
    號，屆時得由蔡仲福代理強棋達與客戶洽商、敲定毒品交易
    ，並將強棋達所有之第三級毒品愷他命交付客戶，事後強棋
    達再聯絡客戶並清算購毒價金，謀議既定。於100 年2 月10
    日中午12時26分許，杜旻璋（綽號小龍）欲向強棋達購買第
    三級毒品愷他命2 包，持用其搭配門號0000000000號行動電
    話，撥打強棋達平日持用搭配門號0000000000號行動電話，
    適強棋達午睡正酣，蔡仲福自行為強棋達代接該通來電，竟
    蔡仲福明知愷他命為毒品危害防制條例第2 條第2 項第3 款
    規定管制之第三級毒品，依法不得販賣，仍萌生販賣第三級
    毒品之犯意，向杜旻璋表明強棋達正在睡覺，毛遂自薦並同
    意販賣杜旻璋第三級毒品愷他命2 包，杜旻璋表明將再委請
    少年吳○○（82年12月生，真實姓名年籍詳卷）向蔡仲福拿
    取所購毒品，於同日中午同時30分許，吳○○持用搭配門號
    0000000000號行動電話撥打前揭強棋達持用行動電話，蔡仲
    福仍代行持之與吳○○約定毒品交付地點，惟嗣竟遍尋不著
    強棋達所有之第三級毒品愷他命藏放之處，又叫強棋達起床
    未果，為顧及身為賣家之信用，情急之下攜帶其所有前於不
    詳時間在「凱悅ＫＴＶ」以新臺幣（下同）500 元之價格向
    某真實姓名年籍不詳之馬夫購得之第三級毒品愷他命1 包，
    至約定地點桃園縣桃園市○○路485 號立曜網咖對面之永和
    豆漿店，仍以500 元之價格販賣將該包第三級毒品愷他命，
    並收受吳○○交付之現金500 元，完成該筆交易，事後吳○
    ○再將該包第三級毒品愷他命交付杜旻璋，蔡仲福則自行收
    下500 元現金未再與強棋達清算。次於同年月26日，因此前
    杜旻璋經強棋達告知獲悉確可以撥打蔡仲福行動電話門號聯
    絡蔡仲福之方式，向強棋達購買第三級毒品愷他命，杜旻璋
    遂於當日上午8 時43分，持用前揭行動電話，撥打蔡仲福如
    附表編號二所示之行動電話，表明購毒之意，竟蔡仲福仍基
    於與強棋達共同販賣第三級毒品之犯意聯絡，同意販賣杜旻
    璋第三級毒品愷他命1 包，即騎乘機車前往強棋達住處拿取
    第三級毒品愷他命後，旋至立曜網咖，以強棋達平日出售杜
    旻璋500 元價金第三級毒品愷他命之相當數量，販賣第三級
    毒品愷他命1 包並交付杜旻璋，事後杜旻璋因強棋達涉犯販
    賣第三級毒品罪已遭查獲，未清償購毒價金。再蔡仲福基於
    轉讓第三級毒品之犯意，於100 年3 月21日晚間10時許，在
    桃園縣桃園市○○路觀光夜市內某處，轉讓約1 公克第三級
    毒品愷他命1 小包而交付廖哲豪。嗣於100 年3 月24日經桃
    園縣政府警察局大園分局及海岸巡防署海岸巡防總局北部地
    區巡防局前往桃園縣桃園市○○○街36號3 樓蔡仲福住處搜
    索並扣得如附表編號二所示之物，因而查獲上情。
二、案經桃園縣政府警察局大園分局暨海岸巡防署海岸巡防總局
    北部地區巡防局移送臺灣桃園地方法院檢察署檢察官偵查起
    訴。
    理  由
壹、按被告以外之人於審判外之言詞或書面陳述，除法律有規定
    者外，不得作為證據。惟被告以外之人於偵查中向檢察官所
    為之陳述，除顯有不可信之情況者外，得為證據。被告以外
    之人於審判外之陳述，經當事人於審判程序同意作為證據，
    法院審酌該言詞陳述或書面陳述作成時之情況，認為適當者
    ，亦得為證據。當事人、代理人或辯護人於法院調查證據時
    ，知有第159 條第1 項不得為證據之情形，而未於言詞辯論
    終結前聲明異議者，視為有前項之同意，刑事訴訟法第159
    條第1 項、第159 條之1 第2 項、第159 條之5 分別定有明
    文。次按刑事訴訟法第159 條第1 項規定：「被告以外之人
    於審判外之言詞或書面陳述，除法律有規定者外，不得作為
    證據」；其立法本旨係以證人於審判外之言詞或書面陳述，
    屬於傳聞證據，此項證據，當事人無從直接對於原供述者加
    以詰問，以擔保其真實性，法院亦無從直接接觸證人而審酌
    其證言之憑信性，違背直接審理及言詞審理之原則，除具有
    必要性及信用性情況者外，原則上不認其有容許性，自不具
    證據能力；至所謂具有必要性及信用性情況者，例如刑事訴
    訟法第159 條之1 、之2 、之3 、之4 、之5 情形，仍例外
    認其有證據能力，然此乃係指法院未於審判期日傳喚相關證
    人到庭，案件僅能依靠該等證人於審判外之陳述以為判斷之
    情形，始需就該等審判外供述證據嚴格依照刑事訴訟法第
    159 條之1 至之5 所定要件一一檢視各該證人之供述，作為
    證據之資格。倘法院已經依據當事人聲請傳喚證人到庭接受
    檢辯雙方之交互詰問，則法院既已透過直接、言詞審理方式
    檢驗過該證人之前之證詞，當事人之反對詰問權亦已受到保
    障得以完全行使之情況下，該等審判外證據除有其他法定事
    由，應認該審判外供述已得透過審判程式之詰問檢驗，而取
    得作為證據之資格，亦即其審判外供述與審判中供述相符部
    分，顯然已經構成具備可信之特別情狀，當然有證據資格，
    其不符部分，作為檢視審判中所為供述可信與否之彈劾證據
    ，當無不許之理，甚者，其不符部分倘係於司法警察、檢察
    事務官調查中之供述，作為認定被告犯罪與否之證據，亦僅
    需依照刑事訴訟法第159 條之2 規定，斟酌其審判外供述作
    成外部環境、製作過程、內容、功能等情況認為之前供述較
    為可信，即可取得證據資格，而作為認定事實之證據資格（
    最高法院94年度台上字第2507號、95 年 台上字第2515號判
    決參照）。茲就卷附認定被告犯罪事實有無之屬傳聞證據之
    證據能力，分述如下：
  (一)查卷附據以認定被告犯罪事實有無之屬傳聞證據之證據能力
    ，除證人杜旻璋證述者外，當事人及辯護人於本院審判中均
    同意作為證據，本院審酌各該證據查無有何違反法定程序取
    得之情形，亦無顯有不可信與不得作為證據等情，因認為適
    當，故均有證據能力。
  (二)次查，證人杜旻璋於偵查中向檢察官所為之證述部分，固屬
    傳聞證據，然現階段刑事訴訟法規定檢察官代表國家偵查犯
    罪、實施公訴，依法其有訊問被告、證人及鑑定人之權，證
    人、鑑定人且須具結，檢察官偵查中向被告以外之人所取得
    之陳述，原則上均能遵守法律規定，不致違法取供，其可信
    度極高，是以，刑事訴訟法於92年2 月6 日修正時，即為兼
    顧理論與實務，以該法第159 條之1 第2 項規定，除顯有不
    可信之情況者外，得為證據，本院審酌前開證人於檢察官訊
    問時，經檢察官諭知證人有具結之義務及偽證之處罰並命朗
    讀結文具結擔保其證言之真實性後，以證人身分於檢察官面
    前完整、連續陳述經歷，且查無違法取證之瑕疵存在，是非
    出於顯有不可信之情況，依刑事訴訟法第159 條之1 第2 項
    規定，自得為證據。就證人杜旻璋於偵查中向司法警察（官
    ）所為之證述部分，因證人杜旻璋業經本院於審判期日傳喚
    到庭直接言詞審理，行交互詰問程序檢視其證詞之憑信性，
    予被告及辯護人詰問之機會，再提示前揭證人警詢筆錄要旨
    ，予被告及辯護人辯論之機會，揆諸前揭最高法院判決要旨
    ，是與審判中所述相符者，顯然已經構成可信之特別情狀，
    當然有證據資格，而有證據能力，合先敘明。
貳、有罪部分
一、前開犯罪事實，業據被告蔡仲福坦承不諱，復經證人杜旻璋
    、吳○○、廖哲豪指證歷歷，此外，並有強棋達持用之門號
    0000000000號行動電話通訊監察譯文、被告持用之如附表編
    號二所示行動電話雙向通聯記錄在卷可證。是以前開補強證
    據已足資擔保被告於本院審理中所為之任意性自白具有相當
    程度之真實性，而得確信被告前述自白之犯罪事實確屬真實
    ，從而，依刑事訴訟法第156 條第1 項及同條第2 項規定，
    自得依被告前述自白及各該補強證據，認定被告確實於前開
    時地販賣、轉讓第三級毒品之犯行。再者，被告於100 年2
    月10日販賣第三級毒品犯行，固動機起於為強棋達販賣第三
    級毒品愷他命，然考以事後被告自行收下現金500 元販毒所
    得並無交付強棋達或與之清算，此經被告於本院審理時自承
    詳確（本院卷第65頁背面），再以強棋達對於該次犯行事中
    並無參與，事前亦無謀議、聯絡觀之，堪認強棋達並非共同
    正犯。又是次犯行依被告自白以500 元之價格販賣杜旻璋之
    第三級毒品愷他命1 包，亦係其以500 元之價格於不詳時間
    在「凱悅ＫＴＶ」向某真實姓名年籍不詳之馬夫購得之第三
    級毒品愷他命1 包之情狀，基此買賣固無價差，然依被告於
    本院訊問時自承：當時我也想說要幫強棋達賣，杜旻璋打電
    話來時不知道我是誰，我想說強棋達在睡覺幫他賣一下（本
    院卷第12頁背面），我只有交付吳○○轉交杜旻璋1 小包愷
    他命，「（【提示偵字第8553號卷第1 卷第218 頁】按照你
    跟杜旻璋的通話內容，杜旻璋是要跟你拿2 個愷他命，你說
    ＯＫ，並不是1 包，你怎麼解釋？）因為當時我是要幫強棋
    達賣的，因為強棋達東西蠻多的，但是掛掉電話，我叫強棋
    達叫不起來，又找不到他的東西，吳○○就過來找我，我就
    說我身上只剩下2 小包，1 小包我要，1 小包先給你，晚一
    點你要的話再打電話過來給強棋達，他應該就睡醒了」，「
    （所以說你說ＯＫ的意思是同意幫強棋達賣2 個愷他命給杜
    旻璋的意思嗎？）對」，「（2 個就是2 小包？）對」，「
    （所以當時情況是強棋達叫不起來，剛好吳○○也已經到了
    強棋達家樓下，正好你身上有2 小包愷他命，就拿了1 小包
    給吳○○，然後跟他收500 塊嗎？）對」（本院卷第14 頁
    背面至第15頁背面），依其所述，顯然其交付第三級毒品愷
    他命，緣由有意為強棋達販賣愷他命予杜旻璋，已向杜旻璋
    稱「ＯＫ」而同意販賣第三級毒品愷他命2 包，惟屆時遍尋
    不著強棋達所有之第三級毒品愷他命藏放之處，又叫強棋達
    起床未果，為履行前已約定之買賣契約，是以交付其個人所
    有之第三級毒品愷他命1 包權充而部分履行，未履行之部分
    則向吳○○示以解除之意。從而，被告交付毒品舉措，顯在
    履行既已談妥之買賣契約，仍意在販賣第三級毒品愷他命。
    當非可將此不可分離之過程強行拆解為販賣未遂及轉讓第三
    級毒品2 犯行，仍應以一販賣既遂行為評價之，在此指明。
    綜上所述，被告犯行均堪認定，應依法論科。
二、核被告所為，係犯毒品危害防制條例第4 條第3 項之販賣第
    三級毒品罪，同條例第8 條第3 項之轉讓第三級毒品罪。就
    100 年2 月26日販賣第三級毒品犯行，被告與強棋達有犯意
    聯絡、行為分擔，依刑法第28條規定，為共同正犯。被告於
    偵查及審判中均自白其販賣及轉讓第三級毒品之犯行，爰依
    同條例第17條第2 項規定，減輕其刑；被告於偵查中供出於
    100 年2 月26日共同犯販賣第三級毒品罪之毒品來源係綽號
    「小凱」許宏銘，並詳為指認許宏銘其人外貌、住所、騎乘
    車輛及歷次交易詳情（偵字第5883號卷第2 卷第167 頁至第
    168 頁、第175 頁至第176 頁、本院卷第20頁至第25頁），
    已足特定許宏銘其人姓名、性別、年齡等項人別特徵使之為
    偵查機關查獲，爰依同條例第17條第1 項規定，減輕其刑，
    並依法遞減輕之。查被告於100 年2 月10日犯販賣第三級毒
    品罪固足非難，惟衡其犯後坦承犯行不諱並供出已知毒品來
    源為某真實姓名年籍不詳之馬夫其人，雖不足令該人為偵查
    機關查獲，然已然交待犯行諸般細節確屬甚詳，足見被告無
    匿飾卸責之意，有為己犯行負責之誠，兼衡此次被告販賣第
    三級毒品數量甚少，又被告係於80年12月19日生，行為時尚
    未滿20歲，年紀尚輕，人生旅途仍長，現下尚大有可為，再
    以其人生經驗短淺，僅因一時失慮，偶蹈刑章，遽以刑罰施
    加其身，但生刑罰苛虐之感，更恐於監獄服刑過程長期接觸
    、跟隨年紀、經驗較長之受刑人習得不良生活習慣及犯罪技
    巧，反貽害己及社會治安等一切情狀，並相較毒品危害防制
    條例販賣第三級毒品罪之法定刑有期徒刑部分為5 年以上有
    期徒刑，縱令被告經依法減輕其刑後科以最低度刑，殊有情
    輕法重之憾，猶嫌過重，是被告就此尚具堪值憫恕之處，爰
    依刑法第59條規定，酌減其刑，並依法遞減輕之。被告所犯
    前開各罪，犯意個別，行為互殊，應予分論併罰。爰審酌被
    告前無犯罪科刑執行情形，此有臺灣高等法院被告前案紀錄
    表在卷可稽，其販賣第三級毒品數量不多，獲利不高，再考
    其轉讓第三級毒品愷他命亦非大量，兼衡其犯後態度、犯罪
    動機、目的、生活狀況、品行、智識程度等一切情狀，量處
    如主文所示之刑，並定其應執行之刑，資以警懲。查被告未
    曾因故意犯罪受有期徒刑以上刑之宣告，其因一時失慮，致
    罹刑章，經此偵、審程序，當已知所警惕，信無再犯之虞，
    本院認若輔以適當之緩刑條件及負擔，俾使被告從中獲取深
    切之教訓，其所宣告之刑均以暫不執行為適當，爰依刑法第
    74條第1 項第1 款規定，宣告緩刑5 年，並依同條第2 項第
    4 款、第5 款、第8 款規定，命被告應於判決確定起3 年內
    向公庫支付如主文所示之金額，且應向指定之政府機關、政
    府機構、行政法人、社區或其他符合公益目的之機構或團體
    ，提供240 小時之義務勞務，及應參加法治教育8 場次，併
    依同法第93條第1 項第2 款規定，諭知緩刑期間交付保護管
    束。若被告不履行前揭條件及負擔，且情節重大足認原宣告
    之緩刑難收預期效果，而有執行刑罰之必要者，則依刑法第
    75條之1 第1 項第4 款規定，得撤銷其緩刑宣告，耑此敘明
    。未扣案如附表編號一「販毒所得」欄500 元，為被告基於
    買賣關係而受領，為其所有，亦係因犯販賣第三級毒品罪所
    得之物，應依毒品危害防制條例第19條第1 項規定，宣告沒
    收，如全部或一部不能沒收時，以其財產抵償。又扣案如附
    表編號二所示之物，係被告所有供於100 年2 月26日犯販賣
    第三級毒品罪所用，應依毒品危害防制條例第19條第1 項規
    定，宣告沒收，又此部分之物既已扣案，即無不能沒收之虞
    ，爰不贅依同條項後段如全部或一部不能沒收時，以其財產
    抵償之諭知。公訴意旨誤引刑法第38條第1 項第2 款規定為
    據，尚有誤會，在此指明。末查門號0000000000號行動電話
    固為被告於100 年2 月10日持之與杜旻璋、吳○○連絡販賣
    第三級毒品暨交付事宜所用，然既為強棋達平日所持用之物
    ，衡情為強棋達所有，既非被告所有，又強棋達亦非參與是
    次販賣第三級毒品犯行之共同正犯，從而依法不得予以沒收
    之宣告；扣案被告所有之搭配門號0000000000號行動電話1
    支及第三級毒品愷他命2 小包，遍查卷內並無證據證明與本
    案被告犯販賣、轉讓第三級毒品罪有涉，爰不依檢察官之聲
    請予以沒收，附此敘明。
、無罪部分
一、公訴意旨略以：被告基於販賣第三級毒品愷他命之犯意，於
    100 年2 月28日，在桃園市○○路上，交付杜旻璋500 元之
    第三級毒品愷他命，因認被告涉犯毒品危害防制條例第4 條
    第3 項販賣第三級毒品罪等語。
二、按犯罪事實應依證據認定之，無證據不得認定犯罪事實。又
    不能證明被告犯罪者，應諭知無罪之判決，刑事訴訟法第
    154 條第2 項、第301 條第1 項分別定有明文。再按事實之
    認定，應憑證據，如未能發現相當證據，或證據不足以證明
    ，自不能以推測或擬制之方法，為裁判基礎；且認定不利於
    被告之事實須依積極證據，苟積極證據不足為不利於被告事
    實之認定時，即應為有利於被告之認定；另認定犯罪事實所
    憑之證據，雖不以直接證據為限，間接證據亦包括在內，然
    無論直接證據或間接證據，其為訴訟上之證明，須於通常一
    般之人均不致有所懷疑，而得確信其為真實之程度者，始得
    據之為有罪之認定，倘其證明尚未達到此一程度，而有合理
    之懷疑存在，無從使事實審法院得有罪之確信時，即應由法
    院為諭知被告無罪之判決（最高法院40年台上字第86號、30
    年上字第816 號、76年台上字第4986號判例參照）。
三、公訴人認被告涉犯此部分毒品危害防制條例第4 條第3 項販
    賣第三級毒品罪嫌，無非係以證人杜旻璋證述及被告持用之
    如附表編號二所示行動電話之通聯紀錄資為論據。訊據被告
    固不否認其確有持用如附表編號二所示之行動電話，然堅決
    否認此部分販賣第三級毒品犯行。查證人杜旻璋固於100 年
    6 月9 日偵查中證稱：「（【提示通聯記錄】26、28日這2
    次你都有購買毒品嗎？）這2 次都有交易成功，我都是在手
    機中說我要買毒品…28日是晚上交易的我也是向蔡仲福購買
    500 元的愷他命，同樣是在桃園市○○路永和豆漿交易，我
    從2 月10日起才知道可以向蔡仲福購買毒品，我之前都是向
    強棋達買」等語（偵字第8553號卷第2 卷第112 頁），是經
    提示通聯記錄，證人杜旻璋指證於100 年2 月26日外，另有
    於同年月28日向被告購買第三級毒品愷他命之事。再查門號
    0000000000號、0000000000號行動電話固為被告及杜旻璋分
    持無誤，此經彼等述明一致在卷（本院卷第8 頁、第51頁背
    面），然門號0000000000號行動電話，則非杜旻璋持用，此
    經證人杜旻璋於偵查及本院審理時述明在卷（本院卷第51頁
    背面），遍查卷內各項證據方法亦僅足認該支門號持用人應
    為王順益（偵字第8553號卷第1 卷第11頁），惟非杜旻璋，
    從而，在偵查中訊問者將100 年2 月28日被告及王順益分持
    門號0000000000號、0000000000號行動電話間之通聯紀錄，
    誤認為被告及杜旻璋間之通聯記錄，並以此質之證人杜旻璋
    ，前提事實本有錯誤，杜旻璋證稱該次通話係其向被告商談
    購毒一事，亦有誤認。又查證人杜旻璋證稱：我跟蔡仲福買
    愷他命是在2 至3 月間跟他買2 至3 次等語（偵字第5883號
    卷第1 卷第261 頁），足見於偵查中杜旻璋對於向被告「第
    3 次」購毒一事，已非十足確認。徵之證人杜旻璋雖於本院
    審理時證稱：「（你剛剛講到關於100 年2 月28日00000000
    00撥打0000000000蔡仲福的電話，其中0000000000是否為你
    所持用？）不是」，「（請看112 頁偵訊筆錄，如果不是你
    所持用的電話，當初檢察官提示你通聯紀錄，為何你會表示
    2 月28日晚上你也有用手機跟蔡仲福聯絡，並且在晚上完成
    500 元愷他命的交易？）因為當時我跟他交易的次數只有2
    到3 次，我當時跟檢察官講的時候是我只有在月底跟他有交
    易，但是時間、地點我可能不太清楚」，「（你的意思是說
    本案除了100 年2 月10日向強棋達購買毒品、100 年2 月26
    日向蔡仲福購買毒品、100 年2 月28日的部分你無法記清楚
    日期、時間、地點，是否如此？）是」，「（你在偵查中表
    示28日是在晚上交易向蔡仲福購買500 元的愷他命，交易的
    地點是在桃園市○○路的永和豆漿，是否屬實？）是」，「
    （此部分是只有2 月28日日期的部分不確定，其他部分都屬
    實，是否如此？）是」，「（除了100 年2 月10日、100 年
    2 月26日，為何你會記得100 年2 月底還有購買1 次？）因
    為我當時是2 月開始認識蔡仲福，所以比較清楚當時跟他的
    來往」，「（所以照你所說100 年2 月你總共跟蔡仲福交易
    過毒品幾次？）3 次」等語（本院卷第53頁背面至第54頁、
    第56頁背面），稱其確向被告購毒3 次，並第3 次購毒時間
    係於100 年2 月底某日，惟其對於販賣時間並非確定；然質
    之證人杜旻璋又稱：「（照你剛才所說100 年2 月底那次購
    買毒品，你是如何聯繫購買毒品的相關過程？）我不知道我
    是用別人的電話打，還是當場碰面跟他講」，「（所謂當場
    碰面跟他講，這個他是指誰？）蔡仲福」，「（你用別人的
    電話還記得是哪支號碼嗎？）不記得」，「（【提示偵字第
    8553號卷第2 卷第25頁反面】你在100 年3 月24日警察問你
    的時候，問你說前後共向綽號豆腐的蔡仲福購買過幾次毒品
    ，你說大概向他購買過2 、3 次毒品，是否如此？）是」，
    「（當時既然都只記得購買過2 、3 次毒品，何以今日可以
    明確的說是向蔡仲福買3 次？）我剛才也是說我是確定2 、
    3 次而已」，「（所以你不確定是2 次還是3 次嗎？）對」
    等語（本院卷第57頁背面至第58頁），依其所述，其仍對於
    向被告「第3 次」購毒一事確實存否不敢武斷確認。復查杜
    旻璋於本院審理時繼而稱：「（剛剛檢察官問你說買3 次，
    2 月10日、26日還有2 月底，到底除了26日之外，2 月底還
    有另外1 次嗎？）2 月底那次是有跟他詢問但是沒有買到東
    西，實際買是有2 次，但是第3 次詢問的時候來是沒有錯，
    但是沒有拿到東西」，「（什麼意思呢？）是有詢問東西的
    下落，當時他來的時候他是跟我說沒有東西，所以嚴格來講
    第3 次是沒有交易成功」，「（到底是有詢問還是沒有詢問
    ？你說2 月底是幾號？從分析蔡仲福的通聯紀錄來看，在2
    月份你的門號打給他的，最後就是26日，27、28日就沒有通
    聯，除非你用別的電話打？）不是，是當面碰到的，是他在
    我上班的地方詢問的」，「（什麼意思呢？）我那時候是在
    網咖做，那次他剛好有來，我是當場詢問他的，所以我才會
    記得只有2 、3 次而已」，「（當場詢問他，問他什麼呢？
    ）就是問說有沒有東西的下落，然後他就回我說沒有」，「
    （是他剛好去你工作的網咖，是要做別的事情，剛好碰到你
    ，你剛好跟他說你想買愷他命，問他有沒有，他說沒有，就
    這樣作罷了，還是你們電話中事先聯絡好要買愷他命，結果
    他就過來跟你講說沒有，是哪種情況？）第1 種」，「（這
    麼說，按照你的說法2 月底有成交的那次就是通聯紀錄所顯
    示的26日這次嗎？）是」，「（然後就是2 月10日的那次，
    就這2 次，各500 元？）對」等語（本院卷第58頁及該頁背
    面），稱除99年2 月10日及同年月26日各2 次者外，並未再
    向被告購得毒品，並所稱「第3 次」向被告購毒係因被告碰
    巧前來其任職之網路咖啡廳，其當面向被告探詢有無第三級
    毒品愷他命可購買，惟被告無存貨而作罷等情，查就杜旻璋
    所稱「第3 次」向被告購毒之方式，先於偵查及本院審理之
    初稱係以行動電話聯絡，後於本院審理之末稱係在網路咖啡
    廳內碰巧遇見當面詢問；就購毒成功與否，先於偵查及本院
    審理之初稱有購得第三級毒品愷他命1 小包，後於本院審理
    之末則稱購毒未果，核其所述前後不符。從而，此部分被告
    被訴販賣第三級毒品犯嫌存否，容有疑義，公訴意旨所憑之
    通聯紀錄亦不能佐證證人杜旻璋所指證此次被告販賣第三級
    毒品犯行確屬真正，自難為不利於被告之推定。
四、綜上所述，公訴人所提各項證據方法，尚不能確實證明被告
    此部分販賣第三級毒品犯行。此外，復查無其他積極證據，
    足資證明被告確有公訴意旨所指之犯行，揆諸首揭規定及說
    明，本案不能確實證明被告犯罪，仍有可疑，即應為無罪判
    決之諭知。
據上論斷，應依刑事訴訟法第299 條第1 項前段、第301 條第1
項，毒品危害防制條例第4 條第3 項、第8 條第3 項、第17條第
2 項、第1 項、第19條第1 項，刑法第11條前段、第28條、第59
條、第51條第5 款、第74條第1 項第1 款、第2 項第4 款、第5
款、第8 款、第93條第1 項第2 款，判決如主文。
本案經檢察官蔡佩玲到庭執行職務。
中    華    民    國  100     年    10    月    13    日
                  刑事第十一庭審判長法  官  蔡榮澤
                                    法  官  林蕙芳
                                    法  官  吳宗航
以上正本證明與原本無異。
如不服本判決應於收受判決後10日內向本院提出上訴書狀，並應
敘述具體理由。其未敘述上訴理由者，應於上訴期間屆滿後20日
內向本院補提理由書( 均須按他造當事人之人數附繕本) 「切勿
逕送上級法院」。
                                    書記官  劉乙錡
中    華    民    國   100    年    10    月    24    日
附表：
┌──┬───────────┬───────────┐
│編號│物品名稱              │備註                  │
├──┼───────────┼───────────┤
│一  │「販毒所得」500元     │被告犯100 年2 月10日販│
│    │                      │賣第三級毒品犯行所得而│
│    │                      │取得所有之物。        │
├──┼───────────┼───────────┤
│二  │搭配門號0000000000號之│被告所有供其犯100 年2 │
│    │行動電話1 支（含SIM 卡│月26日販賣第三級毒品犯│
│    │1 枚）                │行所用之物。          │
└──┴───────────┴───────────┘
毒品危害防制條例第4條
製造、運輸、販賣第一級毒品者，處死刑或無期徒刑；處無期徒
刑者，得併科新臺幣 2 千萬元以下罰金。
製造、運輸、販賣第二級毒品者，處無期徒刑或 7 年以上有期
徒刑，得併科新臺幣 1 千萬元以下罰金。
製造、運輸、販賣第三級毒品者，處 5 年以上有期徒刑，得併
科新臺幣 7 百萬元以下罰金。
製造、運輸、販賣第四級毒品者，處 3 年以上 10 年以下有期
徒刑，得併科新臺幣 3 百萬元以下罰金。
製造、運輸、販賣專供製造或施用毒品之器具者，處 1 年以上
7 年以下有期徒刑，得併科新臺幣 1 百萬元以下罰金。
前五項之未遂犯罰之。
毒品危害防制條例第8條
轉讓第一級毒品者，處 1 年以上 7 年以下有期徒刑，得併科新
臺幣 1 百萬元以下罰金。
轉讓第二級毒品者，處 6 月以上 5 年以下有期徒刑，得併科新
臺幣 70 萬元以下罰金。
轉讓第三級毒品者，處 3 年以下有期徒刑，得併科新臺幣 30
萬元以下罰金。
轉讓第四級毒品者，處 1 年以下有期徒刑，得併科新臺幣 10
萬元以下罰金。
前四項之未遂犯罰之。
轉讓毒品達一定數量者，加重其刑至二分之一，其標準由行政院
定之。
毒品危害防制條例第17條
犯第 4 條至第 8 條、第 10 條或第 11 條之罪，供出毒品來源
，因而查獲其他正犯或共犯者，減輕或免除其刑。
犯第 4 條至第 8 條之罪於偵查及審判中均自白者，減輕其刑。
毒品危害防制條例第19條
犯第 4 條至第 9 條、第 12 條、第 13 條或第 14 條第 1 項
、第 2 項之罪者，其供犯罪所用或因犯罪所得之財物，均沒收
之，如全部或一部不能沒收時，追徵其價額或以其財產抵償之。
為保全前項價額之追徵或以財產抵償，得於必要範圍內扣押其財
產。
犯第 4 條之罪所使用之水、陸、空交通工具沒收之。